臺灣臺北地方法院交通事件裁定　　　　 96年度交聲字第478號
原處分機關　交通部公路總局台北區監理所板橋監理站
異　議　人
即受處分人　甲○○
上列異議人即受處分人因違反道路交通管理處罰條例案件，對於
交通部公路總局台北區監理所板橋監理站中華民國 96年4月23日
所為之處分（原處分案號：板監裁字第裁41-C00000000號），聲
明異議，本院裁定如下：
        主  文
異議駁回。
        理  由
一、原處分意旨略以：本件異議人即受處分人甲○○，於民國96
    年3月25日16時50分許，騎乘車牌號碼CLJ-396號重型機車，
    沿台北縣新店市○○路○段行駛，行至北新路與民權路口時
    ，違規紅燈迴轉，遭台北縣政府警察局新店分局攔停舉發。
    原處分機關並依道路交通管理處罰條例第53 條、第63條第1
    項第3款（裁決書漏引第1項）、違反道路交通管理事件統一
    裁罰標準表之規定，裁處受處分人罰鍰新臺幣（下同）1800
    元，並記違規點數3點。
二、異議意旨略以：伊於上揭時間騎車沿新店市○○路○ 段往台
    北方向行駛，行至民權路口時（尚未橫越民權路口），於該
    路口暫停等待紅綠燈，俟北新路3 段方向之紅綠燈轉變為紅
    燈（即民權路方向轉為綠燈）後，騎乘機車沿著斑馬線左側
    慢慢滑行迴轉到對向慢車道，再順著北新路3 段往新店方向
    行駛，是伊乃於綠燈後始通過馬路，並無違規等語。
三、按汽車駕駛人，行經有燈光號誌管制之交岔路口闖紅燈者，
    處1800元以上5400元以下罰鍰；又按汽車駕駛人，違反道路
    交通管理處罰條例第53條者，除依原條款處罰鍰外，並記違
    規點數3點，道路交通管理處罰條例第53條、第63條第1項第
    3 款分別定有明文。又按車輛面對圓形紅燈時，仍逕予穿越
    路口至銜接路段，含左轉、直行、迴轉，均屬闖紅燈之行為
    。
四、訊據異議人固坦承於上開時間，騎乘車牌號碼CLJ─396號重
    型機車沿臺北縣新店市○○路往台北方向行駛，行至民權路
    口時，於北新路方向之號誌轉變為圓形紅燈後，始騎乘機車
    進入上開交岔路口迴轉回北新路往新店方向之事實，惟矢口
    否認有何闖紅燈之違規情事，並辯稱: 這樣不算闖紅燈云云
    。惟查按車輛面對圓形紅燈時，仍逕予左轉、直行、迴轉銜
    接路段，均屬闖紅燈之行為，已如前述。本件異議人既係沿
    北新路往台北方向行駛，則其行至北新路與民權路交岔路口
    時，其能否穿越、右轉、左轉民權路或迴轉至北新路對向車
    道，應依北新路之號誌指示行駛。茲異議人既坦認其進入北
    新路口迴轉時，北新路之號誌已轉變為紅燈，則依上述規定
    ，異議人不得再行通行。茲異議人仍逕行穿越路口迴轉至北
    新對向車道，揆諸前開規定及說明，其駕駛行為自屬道路交
    通管理處罰條例第53規之闖紅燈違規行為無疑。其上開所辯
    ：民權路已轉為綠燈，所以非屬闖紅燈云云，即無可採。
五、綜上，本件異議人確有上開紅燈迴轉之違規行為。從而，原
    處分機關依前揭道路交通管理處罰條例第53條、第63 條第1
    項第3 款、違反道路交通管理事件統一裁罰標準及處理細則
    及違反道路交通管理事件統一裁罰標準表之規定，裁處受處
    分人罰鍰1800元，並記違規點數3 點，核無違誤。本件異議
    人之異議為無理由，應予駁回。
據上論斷，應依道路交通案件處理辦法第19條，裁定如主文。
中　　華　　民　　國　　96　　年　　5 　　月　　29　　日
                  交通法庭    法　官　李桂英
上正本證明與原本無異。
如不服本裁定應於送達後5日內向本院提出抗告狀。
    　　　　　　　　　　　　　書記官　黃鈴容
中　　華　　民　　國　　96　　年　　5 　　月　　29　　日
